【裁判字號】    97,訴,149
【裁判日期】    970221
【裁判案由】    清償借款
【裁判全文】
台灣台北地方法院民事判決
原      告    台灣中小企業銀行股份有限公司
法定代理人    丁○○
訴訟代理人    甲○○
被      告    亞煜國際開發有限公司
兼法定代理人  丙○○
被      告    乙○○
上列當事人間請求清償借款事件，本院於中華民國97年2月14日
言詞辯論終結，判決如下：
    主  文
被告應連帶給付原告新台幣貳佰貳拾肆萬玖仟玖佰玖拾肆元，及
自民國九十六年十一月二日起至清償日止，按週年利率百分之七
點二八計算之利息，並自民國九十六年十二月二日起至清償日止
，逾期在六個月以內者，按上開利率百分之十，逾期在六個月以
上者，其超過六個月部分，按上開利率百分之二十計算之違約金
。
被告應連帶給付原告新台幣肆拾玖萬柒仟伍佰壹拾肆元，及其中
新台幣肆拾玖萬壹仟陸佰零壹元，自民國九十六年十二月二日起
至清償日止，按週年利率百分之十點二六計算之利息，暨自民國
九十六年十二月二日起至清償日止，逾期第一個月計付違約金新
台幣壹佰元，逾期第二個月計付違約金新台幣參佰元，逾期第三
個月以上者，按月計付違約金新台幣陸佰元。
被告丙○○應給付原告新台幣壹拾參萬貳仟陸佰捌拾伍元，及其
中新台幣壹拾參萬零柒佰玖拾參元，自民國九十六年十二月二日
起至清償日止，按週年利率百分之十六點二六計算之利息，暨自
民國九十六年十二月二日起至清償日止，逾期第一個月計付違約
金新台幣壹佰元，逾期第二個月計付違約金新台幣參佰元，逾期
第三個月以上者，按月計付違約金新台幣陸佰元。
訴訟費用由被告連帶負擔。
    事實及理由
甲、程序方面：
一、按當事人得以合意定第一審管轄法院，但以關於由一定法律
    關係而生之訴訟為限，前項合意，應以文書為之，民事訴訟
    法第24條定有明文。依兩造所簽定之借據第6 條第7 項、授
    信約定書第13條等約定，兩造合意以本院為契約涉訟時之第
    一審管轄法院，是以原告向本院提起本件訴訟，核與首揭規
    定，尚無不合，合先敘明。
二、本件被告未於言詞辯論期日到場，核無民事訴訟法第386 條
    所列各款情形，爰依原告之聲請，由其一造辯論而為判決。
乙、實體方面：
一、原告主張：
(一)被告亞煜國際開發有限公司（下稱亞煜公司）於民國96年2
    月1 日邀同被告丙○○、乙○○為連帶保證人向原告借款新
    台幣（下同）3,000,000 元，約定借款期間自96年2 月1 日
    起至99年2 月1 日止分期清償，自實際撥款日起，按月平均
    攤還本息，約定利息按原告基準利率加週年利率3.13％機動
    計息。如逾期償還本息時，即喪失期限利益，且逾期在6 個
    月以內者，應另按上開利率10％，超過6 個月以上部分，應
    另按上開利率之20％加計違約金。
(二)被告亞煜公司於民國94年5 月間邀同被告丙○○、乙○○為
    連帶保證人，向原告申請商務信用卡，分別供被告丙○○、
    訴外人廖玉雯、訴外人陳韻如使用，依約被告亞煜公司就使
    用商務卡所生應付帳款及相關一切債務負清償責任，並同意
    當期之應付帳款，應於每月當期繳款截止日前全數繳付原告
    ，或繳納最低應繳金額，被告就剩餘未付款項得延後付款，
    並依約定計付循環信用利息，如未於約定期限繳納最低應繳
    金額或遲延繳納者，應自當期結帳日次日起至清償日止，按
    週年利率15％計息，及其延滯第一個月計收逾期費用100 元
    、第二個月計收300 元、第三個月以上每月計收600 元之違
    約金。詎被告亞煜公司於96年11月23日經票據交換所通知拒
    絕往來，依兩造所簽訂之授信約定書第15條第2 項約定、商
    務卡約定條款第21條第4 項、第22條第1 項約定，本件上開
    借款債務視為全部到期，合計尚欠2,747,508 元及如主文第
    一、二項所示之利息、違約金。另被告丙○○、乙○○簽立
    信用卡保證書願就信用卡申請人被告亞煜公司之應繳款項、
    利息、違約金及其他一切債務費用、損害賠償等負連帶清償
    之責。被告丙○○、乙○○為連帶保證人，依約應負連帶保
    證清償責任，爰依消費借貸、連帶保證及信用卡契約之法律
    關係，請求被告連帶給付及如主文第一、二項所示之金額及
    利息、違約金。
(三)被告丙○○於民國94年4 月間向原告申請國際信用卡，依約
    被告丙○○就使用國際信用卡所生應付帳款負清償責任，並
    同意當期之應付帳款，應於每月當期繳款截止日前全數繳付
    原告，或繳納最低應繳金額，被告就剩餘未付款項得延後付
    款，並依約定計付循環信用利息，如未於約定期限繳納最低
    應繳金額或遲延繳納者，應自當期結帳日次日起至清償日止
    ，按週年利率17％計息，及其延滯第一個月計收逾期費用
    100 元、第二個月計收300 元、第三個月以上每月計收600
    元之違約金。被告丙○○於原告核發上開信用卡後，即陸續
    為簽帳消費，截至96年12月1 日止計簽帳消費本金為
    132,685 元，詎被告丙○○為被告亞煜公司之法定代理人，
    而被告亞煜公司於96年11月23日經票據交換所通知拒絕往來
    ，依兩造所簽訂之信用卡約定條款第21條第5 項、第22條第
    1 項約定，上開借款債務視為全部到期，爰依信用卡契約之
    法律關係，請求被告丙○○給付132,685 元及如主文第三項
    所示之金額、利息及逾期手續費（即違約金）。
(四)原告之聲明：如主文第一項、第二項、第三項所示。
二、本件被告未於言詞辯論期日到場，亦未提出書狀作何聲明或
    陳述。
三、得心證之理由：
(一)按借用人應於約定期限內，返還與借用物種類、品質、數量
    相同之物，民法第478 條前段定有明文。又保證債務之所謂
    連帶，係指保證人與主債務人負同一債務，對於債權人各負
    全部給付之責任者而言，此觀之民法第272 條第1 項規定亦
    明，並有最高法院45年度台上字第1426號判例可資參照。
(二)經查，原告主張之事實，已據其提出與所述相符之借據1 件
    、授信約定書3 件、基準利率歷史表1 件、商務卡申請書1
    件、信用卡保證書暨約定條款2 件、商務卡約定條款1 件、
    票據交換所宣告拒絕往來公告1 件、亞煜國際開發有限公司
    電腦連線作業查詢資料單3 件、Combo 晶片卡申請書1 件、
    信用卡約定條款4 件、丙○○電腦連線作業查詢資料單2 件
    等文件為證。被告則對於原告主張之事實，於相當時期受合
    法通知，而於言詞辯論期日不到場，亦未提出準備書狀爭執
    ，依民事訴訟法第280 條第3 項前段準用同條第1 項前段之
    規定，視同自認原告之主張。從而，原告依據消費借貸、連
    帶保證及信用卡契約之法律關係，訴請被告連帶給付如主文
    第一、二項所示之金額、利息及違約金，並請求被告丙○○
    給付如主文第三項所示之金額、利息及違約金，於法有據，
    應予准許。
四、訴訟費用負擔之依據：民事訴訟法第85條第1 項但書、第85
    條第2 項。
中    華    民    國    97    年     2    月    21    日
                           民事第二庭    法  官   黃蓓蓓
以上正本係照原本作成。
如對本判決上訴，須於判決送達後20日內向本院提出上訴狀。
中    華    民    國    97    年     2    月    21    日
                                     法院書記官   林蓮女


司法院資訊處製作；財團法人民間司法改革基金會備份。
